【裁判字號】    88,易,4078
【裁判日期】    890229
【裁判案由】    竊盜
【裁判全文】
臺灣高雄地方法院刑事判決                        八十八年度易字第四七八號
    公  訴  人  臺灣高雄地方法院檢察署檢察官
    被      告  丙○○
右列被告因竊盜案件，經檢察官聲請簡易處刑（八十八年度偵字第一八三六二號）暨
移送併辦（臺灣高雄地方法院檢察署八十八年度偵字第二０七一六號、臺灣屏東地方
法院檢察署八十八年度偵字第五五四九號），經本院旗山簡易庭受理後認不宜以簡易
判決處刑（八十八年度旗簡字第一二四號），移送本院改依通常程序審理判決如左：
    主  文
丙○○連續攜帶兇器竊盜，處有期徒刑柒月。
扣案之檳榔刀及檳榔刀組各壹把均沒收。
    事  實
一、丙○○曾於民國八十一年間因煙毒案件，經法院判處有期徒刑六年二月確定，復
    於八十二年間同因煙毒案件，經法院判處有期徒刑六年二月確定，二案合併接續
    執行，於八十四年九月十二日假釋出獄，並應於九十年十一月二十一日方假釋期
    滿，詎丙○○於假釋期間，仍不知警愓，基於意圖為自己不法所有之概括犯意，
先於八十八年七月二十一日凌晨零時四十五分許，攜帶其所有客觀上具危險性、
    可供兇器使用之檳榔刀一把，至從高雄縣美濃鎮○○街十六號旁之土地公廟旁之
    產業道路進入約一百公尺處之路旁，持前開檳榔刀組割取甲○○在該處所種植之
    價值共計新台幣（下同）一千九百五十元之檳榔一千五百粒而竊取得手（該處並
    無任何與外界隔離之圍牆藩籬），丙○○甫得手而尚未離開之際，即當場為警逮
    獲，並查獲上開遭竊之檳榔及供竊盜所用之檳榔刀一把；丙○○經移送檢察官偵
    訊，並諭知交保後，仍承接前揭意圖為自己不法所有之概括犯意，於同年八月十
    七日上午七時許，亦攜帶其所有客觀上具危險性、可供兇器使用之檳榔刀組一把
    ，至高雄縣六龜鄉○○村○○段九九０之五地號之土地上，持該把檳榔刀組割取
    乙○○○在該處種植之價值共計二千三百四十六元之檳榔一千三百八十粒而竊取
    得手（該處亦無任何與外界隔離之圍牆藩籬），丙○○甫得手而尚未離開之際，
    旋為警當場逮捕，並查獲上揭乙○○○遭竊之檳榔及供竊盜所用之檳榔刀組一把
    。
二、案經高雄縣警察局旗山分局報請臺灣高雄地方法院檢察署檢察官聲請簡易程序處
    刑暨同署檢察官移送併辦。
  理  由
一、按檢察官聲請以簡易判決處刑案件，經法院認為有刑事訴訟法第四百五十一條之
    一第四項但書之情形者，應適用通常程序審判之，刑事訴訟法第四百五十二條定
    有明文。
二、訊據被告丙○○對於右揭事實均坦承不諱，核與被害人甲○○、乙○○○及證人
    丁○○指述情節相符，並有贓物認領保管單據二紙、被害人乙○○○右開遭竊地
    點之現場圖一紙及遭竊取之檳榔相片二幀在卷可稽，復有供竊盜所用之檳榔刀、
    檳榔刀組各一把扣案為證，事證明確，被告犯行洵堪認定。
三、按檳榔刀係尖銳之利器，客觀上足以傷人之身體，自屬兇器。核被告所為，係犯
    刑法第三百二十一條第一項第三款之攜帶兇器竊盜罪。被告先後二次竊盜犯行，
    時間緊接、方法相同，顯係基於概括犯意反覆為之，為連續犯，應加重其刑。被
    告竊取被害人乙○○○之檳榔之犯行雖未據起訴，然因與起訴部分有連續犯之裁
    判上一罪之關係，本院自應併予審判。爰審酌被告前於民國八十一年間因煙毒案
    件，經法院判處有期徒刑六年二月確定，復於八十二年間同因煙毒案件，經法院
    判處有期徒刑六年二月確定，二案合併接續執行，於八十四年九月十二日假釋出
    獄，並應於九十年十一月二十一日方假釋期滿，有臺灣高等法院被告全國前案紀
    錄表及臺灣高雄地方法院檢察署刑案資料查註紀錄表可參，其於假釋期間，猶不
    知警愓慎行，竟僅為圖己利，攜帶兇器竊取他人之財物，業侵害他人之財產權及
    破壞社會安寧，然念其尚知坦承犯行，犯後態度尚稱良好等一切情狀，量處如主
    文所示之刑，以示懲儆。扣案之檳榔刀及檳榔刀組各一把，均被告所有供前開竊
    盜犯罪所用之物，為被告供明在卷，爰依刑法第三十八條第一項第二款規定，併
    予宣告沒收。
三、臺灣屏東地方法院檢察署檢察官移送併辦意旨因認被告尚有與楊森盛（另案經臺
    灣屏東地方法院審理中）共同竊取車牌號碼Ｐ四─三二二七號小貨車之行為，且
    因與前開有罪部分有連續犯之裁判上一罪關係之故，而移送併辦等語。訊之被告
    堅詞否認竊取前揭小貨車之行為，並辯稱：伊原於八十八年八月四日下午二時在
    屏東縣高樹鄉高美小吃攤喝酒，友人楊森盛駕駛前開小貨車找伊，表示其很累，
    要伊載其至屏東縣高樹鄉廣興村那邊之檳榔行，伊方駕駛該小貨車載楊森盛至屏
    東縣高樹鄉○○村○○路一百號某不知名之檳榔行，楊森盛下車進入檳榔行，伊
    亦下車在車旁等候時，即遭警逮捕，伊不知該小貨車之來源，且伊本身原即一直
    駕駛一部現已報廢之銀色自小客車等語。經查楊森盛固指稱：上開小貨車係被告
    一向駕駛而搭載伊云云，惟證人即被告及楊森盛之友人戊○○證稱：伊一向係見
    被告駕駛一部無牌之白色自小客車搭載楊森盛等語（見本院八十九年一月二十七
    日訊問筆錄），業見楊森盛所述，已有容疑之處，且況證人即上揭小貨車之車主
    己○○僅證稱該部小貨車係於八十八年七月二十七日遭竊等語，而證人即受雇於
    己○○之員工王振偉、顏照榮亦均證稱：渠等於八十八年八月四日下午三時四十
    分許，在屏東縣高樹鄉高泰國中前，發現被告駕駛而搭載楊森盛之該部失竊之小
    貨車行駛經過，渠等遂尾隨至東縣高樹鄉○○村○○路一百號前，待車停後，即
    通知警員逮捕被告及楊森盛等語，亦僅能得知被告確曾駕駛過該部遭竊之小貨車
    而已，然尚不足據以推認被告竊盜之犯行，此外復查無其他積極證據足證被告有
    移送併辦所指之行為，自不得僅依楊森盛容有見疑之陳述，及因被告確曾駕駛過
    該部遭竊之小貨車之情，即足認移送併辦意旨所指之犯行，業達令人信實無疑之
    程度，從而，既不能證明被告有何移送併辦意旨所指之犯行，則此與本案成罪之
    部分即無所謂連續犯之裁判上一罪之關係存在，本院自不得併予審判，並應檢還
    檢察官另為適當之處理，附此敘明。
據上論斷，應依刑事訴訟法第四百五十二條、第二百九十九條第一項前段，刑法第五
十六條、第三百二十一條第一項第三款、第三十八條第一項第二款，判決如主文。
本案經檢察官劉玲興到庭執行職務。
中      華      民      國    八十九    年      二      月    二十九    日
                                臺灣高雄地方法院刑事第二庭
                                    法  官    陳  威  龍
右正本證明與原本無異。
如不服本判決，應於判決送達後十日內，向本院提出上訴狀。
                                    書記官    林  雯  琪
中      華      民      國    八十九    年      三      月      一      日
附錄本判決論罪之法條：
刑法第三百二十一條第一項第三款
犯竊盜罪而有左列情形之一者，處六月以上五年以下有期徒刑：
三、攜帶兇器而犯之者。


司法院資訊處製作；財團法人民間司法改革基金會備份。
